【裁判字號】    95,聲,639
【裁判日期】    950410
【裁判案由】    停止執行
【裁判全文】
臺灣臺中地方法院民事裁定               95年度聲字第639號
    聲  請  人  麗加園邸酒店股份有限公司
    法定代理人  乙○○
    相  對  人  甲○
上列當事人間聲請停止執行事件，本院裁定如下：
    主    文
聲請人供擔保新臺幣壹拾陸萬肆仟伍佰玖拾元後，本院95年度執
字第6693號損害賠償執行事件之強制執行程序，於本院95年度訴
字第870號債務人異議之訴事件判決確定、和解或撤回起訴前應
暫予停止。
    理      由
一、按有回復原狀之聲請，或提起再審或異議之訴，或對於和解
    為繼續審判之請求，或提起宣告調解無效之訴、撤銷調解之
    訴，法院因必要情形或依聲請定相當並確實之擔保，得為停
    止強制執行之裁定，強制執行法第18條第2項定有明文。又
    法院依強制執行法第18條第2項定擔保金額而准許停止強制
    執行之裁定者，該項擔保係備供債權人因停止執行所受損害
    之賠償，其數額應依標的物停止執行後，債權人未能即時受
    償或利用該標的物所受之損害額，或其另供擔保強制執行所
    受之損害額定之，非以標的物之價值或其債權額為依據。
二、查本件相對人持本院94年度執字第30760號債權憑證為執行
    名義，聲請對本件聲請人之財產於新台幣（下同）968,340
    元及自民國（下同）94年7月15日起至清償日止按年息5%計
    算之利息，與強制執行費用19,200元之範圍內予以強制執行
    並經本院民事執行處以95年度執字第6693號損害賠償強制執
    行事件受理在案。嗣經本件聲請人以本件相對人臨時終止兩
    造間之租約，致聲請人損失968,340元，乃以前開損失主張
    與本件相對人之前開執行債權抵銷為由，向本院提起債務人
    異議之訴，聲請供擔保裁定停止本院95年度執字第6693號損
    害賠償強制執行程序，有本件聲請人所提之民事起訴狀在卷
    可證，復經本院依調取前開強制執行案卷核閱無誤，則依前
    開規定，聲請人聲請停止系爭強制執行程序，自屬有據。
三、次查各級法院辦案期限實施要點規定，民事通常程序第一審
    審判案件期限為1年4月、民事第二審審判案件期限為2年，
    則系爭債務人異議之訴至終結確定之期間可推定為3年4月。
    且依前開說明，本件相對人因停止執行所受之損失，自為相
    對人遲延收取系爭強制執行債權額之期間內，依債權數額所
    計算法定利息之損失。故聲請人所應供擔保之擔保金額應以
    164,590元為適當（計算方式為987,540元x5%x40÷12=164,5
    90元)，聲請人之聲請為有理由，應予准許，爰依強制執行
    法第18條第2項，裁定如主文。
中    華    民    國    95    年    4     月    10    日
                  民事第三庭    法  官  陳卿和
正本係照原本作成如不服本裁定應於送達後10日內向本院提出抗
告狀，並繳納抗告費新臺幣1,000元。
中    華    民    國    95    年    4     月    10    日
                                書記官


司法院資訊處製作；財團法人民間司法改革基金會備份。
